【裁判字號】    97,簡上,581
【裁判日期】    970826
【裁判案由】    妨害公務
【裁判全文】
臺灣板橋地方法院刑事判決             97年度簡上字第581號
上  訴  人
即  被  告  丙○○
上列上訴人因妨害公務案件，不服本院九十六年度簡字第八三七
二號中華民國九十七年四月三十日所為第一審簡易判決（聲請簡
易判決處刑案號：九十六年度偵字第二七五四０號），提起上訴
，本院管轄第二審之合議庭判決如下︰
    主  文
上訴駁回。
    事  實
一、本案經本院審理結果，認第一審以上訴人即被告丙○○所為
    係犯刑法第一百三十五條第一項之對公務員施強暴罪、同法
    第一百四十條第一項之侮辱公務員罪，分別判處拘役三十日
    、拘役三十日，應執行拘役四十日，並諭知如易科罰金之折
    算標準為均以新臺幣一千元折算一日，其認事用法均無違誤
    ，量刑亦屬適當，應予維持，並引用如附件第一審判決書記
    載之事實、證據及理由。
二、上訴人即被告丙○○上訴意旨略以：伊當時是有丟水杯，也
    有講「狗娘養的」、「去死」、「母狗生的」、「滾出去」
    、「變態」等語，但伊並不是針對到場之員警，對員警也沒
    有敵意，伊是因當天的心情不好，伊因情緒失控觸法，希望
    給伊改過自新之機會等語。然查，前揭事實，業據證人即被
    告之父親韓勇在警詢時證稱：當日因被告在家裡大吵大鬧並
    摔東西，伊因而報警，警察載伊回到家裡後，有經過伊同意
    由伊太太劉琳開門進入被告屋內進行勸導，當時被告叫警察
    滾開，伊說是伊請警方前來執行公務，被告起初對警察以言
    語辱罵，警方仍以勸導方式與之溝通，但被告不接受，叫警
    方滾，又起身丟水果砸值勤員警，並更大聲罵「狗娘養的」
    、「去死」、「滾」、「變態」等語，並隨手拿起桌上之陶
    瓷水杯，作勢攻擊員警，員警大聲喝令被告將水杯放下，被
    告不聽勸告，接著將水杯丟向員警和伊，後來伊請求員警將
    被告上手銬並帶回警局，被告到警局後仍繼續辱罵員警等語
    ；其在偵查中並證稱：當時被告在房間裡，由伊太太將鑰匙
    交給警方打開房門，被告表示警方無權進入其臥房，叫警察
    滾出去，又罵了很多粗話，罵得很難聽，後來被告拿出水杯
    和橘子，因伊和警察站在一起，被告就往我們方向丟，並繼
    續罵滾開，後來到派出所時，被告因情緒不好，有罵在場員
    警等語；證人即被告之母親劉琳在偵查中證稱：被告當時在
    房間內有罵警察「狗娘養的」等髒話，後來伊離開不在房間
    裡，沒有看到其他情形等語；證人即到場之員警甲○○在偵
    查中證稱：當日伊和員警乙○○到被告家中處理糾紛，我們
    請被告母親開門後進入被告房間，被告大叫為何進入其房間
    ，並叫我們滾，並罵我們警察是「狗娘養的」、「去死」等
    語，後來被告忽然起身拿橘子丟到伊肩上，又拿來桌上水杯
    作勢要丟擲我們，此時伊拿出警棍威嚇，被告還是拿起水杯
    往我們身上丟，但伊和乙○○都閃過，後來被告在派出所內
    ，還有罵我們「幹你娘」、「他媽的」、「去死」、「狗娘
    養的」等語。且按，刑法第一百三十五條第一項之罪，以對
    於公務員依法執行職務時施強暴脅迫為要件。此之所謂施強
    暴，不以對於公務員之身體直接實施暴力為限，凡以公務員
    為目標，而對物或對他人施暴力，其結果影響及於公務員之
    執行職務者，亦屬之（最高法院八十四年台非字第三三三號
    判決意旨可資參照）。參互以觀，顯見被告上開所為，確係
    對於依法執行職務之員警施強暴及當場侮辱，此外，復有警
    員職務報告一紙、照片三幀可資佐證。是被告前開辯解，委
    不足採，堪認被告確有在員警甲○○、乙○○依法執行職務
    時，以穢語出言辱罵，當場侮辱，並對該二名員警施以強暴
    之犯行，至為灼然。
三、綜上，本件被告所涉前開犯行，事證明確，洵堪認定。又被
    告所犯上開二罪，係屬妨害國家公務之執行，為侵害國家法
    益，並非侵害個人法益之犯罪，是被告對依法執行職務之公
    務員二人，當場侮辱及施以強暴，仍各屬單純一罪，並無刑
    法第五十五條想像競合犯之適用，附此敘明。原審認被告罪
    證明確，適用刑法第一百三十五條第一項、第一百四十條第
    一項、第五十一條第六款、第四十一條第一項前段，刑法施
    行法第一條之一規定，並審酌被告之素行、犯罪之動機、目
    的、手段、所生危害及犯罪後於偵查中已向員警道歉等一切
    情狀，就被告所犯上開二罪分別量處拘役三十日及拘役三十
    日，及定應執行刑為拘役四十日，並均諭知易科罰金之折算
    標準，是原審認事用法，核無不合，量刑亦屬適當，被告上
    訴意旨指摘原判決不當，提起上訴，為無理由，應予駁回。
據上論斷，應依刑事訴訟法第四百五十五條之一第一項、第三項
、第三百六十八條、第三百七十三條，判決如主文。
本案經檢察官顏妃琇到庭執行職務。
中    華    民    國    97    年    8     月    26    日
                  刑事第八庭  審判長法  官  潘翠雪
                                    法  官  絲鈺雲
                                    法  官  王士珮
以上正本證明與原本無異。
本件不得上訴。
                                    書記官  郭晉良
中    華    民    國    97    年    8     月    26    日


司法院資訊處製作；財團法人民間司法改革基金會備份。
